【裁判字號】    98,交訴,24
【裁判日期】    980831
【裁判案由】    公共危險等
【裁判全文】
臺灣雲林地方法院刑事判決              98年度交訴字第24號
公  訴  人  臺灣雲林地方法院檢察署檢察官
被      告  丙○○
上列被告因公共危險等案件，經檢察官提起公訴（98年度調偵字
第233 號、98年度偵字第2498號），於本院準備程序進行中，被
告就被訴事實為有罪之陳述，經本院裁定進行簡式審判程序，判
決如下：
    主  文
丙○○服用酒類，不能安全駕駛動力交通工具而駕駛，處有期徒
刑肆月。又因過失傷害人致重傷，處有期徒刑陸月。又駕駛動力
交通工具肇事，致人受傷而逃逸，處有期徒刑捌月。應執行有期
徒刑壹年肆月。
    事實及理由
壹、程序方面：
    本件係經被告丙○○於準備程序期日為有罪之陳述，而經本
    院合議庭裁定由受命法官獨任以簡式審判程序加以審理，則
    依據刑事訴訟法第273 條之2 、同法第159 條第2 項之規定
    ，不適用傳聞法則有關限制證據能力之相關規定；並得依同
    法第310 條之2 之準用同法第454 條之規定製作略式判決書
    ，依法僅需記載犯罪事實、證據名稱及應適用之法條，並得
    以簡略方式為之，如認定之犯罪事實、證據及應適用之法條
    ，與檢察官聲請簡易判決處刑書或起訴書之記載相同者，得
    引用之，合先敘明。
貳、實體方面：
一、構成犯罪事實：
    丙○○明知服用酒類後駕駛動力交通工具極易影響交通安全
    ，仍於民國98年1 月26日晚間6 時30分許，在雲林縣口湖鄉
    梧北村友人家中飲用高粱酒3 杯後，已達不能安全駕駛動力
    交通工具之程度，竟於同日晚間8 時許，仍駕駛車牌號碼3G
    -1956 號自小客貨車，欲返回住處，而於同日晚間8 時10分
    許，沿雲林縣口湖鄉○○路由北往南方向行駛，本應注意夜
    間駕駛應開亮頭燈、行車時速不得超過50公里，暨應注意車
    前狀況，隨時採取必要之安全措施，而依當時天候晴、夜間
    無照明、柏油路面乾燥無缺陷、無障礙物、視距良好，並無
    不能注意之情形，詎丙○○因酒後注意力降低，疏未開啟頭
    燈，復未注意車前狀況，而貿然以時速逾50公里之速度行經
    該路9 號前時，適有吳村上、甲○○分別站立於停放在該處
    車牌號碼7868-SR 號自小客車左前門旁及車頭，致吳村上受
    有急性呼吸衰竭、蜘蛛網膜下出血、頭部損傷、骨盆骨折、
    右小腿骨折、意識不清、無法言語、無法吞嚥、無法理解、
    四肢癱瘓，嚴重減損四肢機能之重傷害，甲○○則受有臉部
    開放性傷口3 公分、頭部挫傷之傷害。詎丙○○明知其駕駛
    自小客貨車已撞及吳村上、甲○○倒地，使其受有傷害，竟
    未立即採取救護措施或通知警察機關到場處理，旋基於肇事
    逃逸之犯意，駕駛上開車輛迅速逃離現場。嗣於同日9 時22
    分許，在警方尚不知肇事者為何人時，因良心不安至雲林縣
    警察局北港分局梧派出所向員警主動表示其為肇事車輛之
    駕駛者而自首靜候裁判，並經警於同日晚間9 時37分許，在
    上開派出所對丙○○施以酒精濃度測試，測得其呼氣酒精濃
    度為每公升0.73毫克。
二、認定犯罪事實所憑之證據名稱：
  (一)證人甲○○、乙○○於警詢及偵查中之證述。
  (二)長庚紀念醫院診斷證明書2 紙、長庚醫療財團法人嘉義長庚
    紀念醫院98年6 月2 日 (98) 長庚院嘉字第00611 號函、行
    政院衛生署嘉義醫院98年6 月1 日嘉醫歷字第0980003206號
    函及98年6 月16日嘉醫歷字第0980003206號函各1 紙。
  (三)道路交通事故現場圖、調查報告表(一)、(二)1份。
  (四)道路交通事故當事人酒精測定紀錄表1紙。
  (五)刑法第185條之3案件測試觀測紀錄表1份。
  (六)肇事現場及車損照片共14幀。
  (七)雲林縣警察局舉發違反道路交通管理事件通知單。
  (八)台灣省雲嘉區車輛行車事故鑑定委員會98年4 月16日嘉雲鑑
    980191字第0985801336號函附鑑定意見書、台灣省車輛行車
    事故覆議鑑定委員會98年5 月12日覆議字第0986201707號函
    。
  (九)被告丙○○於警詢、檢察官偵查及本院審理中之自白。而被
    告之自白核與上開積極證據相吻合，應與事實相符，可予採
    信。
三、論罪科刑之理由：
  (一)核被告所為，係犯刑法第185 條之3 之服用酒類不能安全駕
    駛動力交通工具而駕駛罪、第284 條第1 項前段之過失傷害
    罪、同條項後段之過失傷害致重傷罪及第185 條之4 肇事逃
    逸罪。
  (二)被告以一過失行為，同時侵害吳村上、甲○○之個人法益，
    應依刑法第55條規定，從一重之過失重傷害罪處斷。
  (三)被告所犯上開3罪，犯意各別，行為互殊，應予分論併罰。
  (四)被告酒醉駕車，因而致人受有傷害，就其所涉過失重傷害罪
    犯行，依道路交通管理處罰條例第86條第1 項規定，加重其
    刑。
  (五)被告肇事並逃逸後，於警方尚不知肇事者姓名時，自行至雲
    林縣警察局北港分局梧派出所坦承駕車肇事及逃逸犯行，
    並自願接受裁判乙節，有被告之警詢筆錄、雲林縣警察局交
    通警察隊北港小隊道路交通事故肇事人自首情形紀錄表1 紙
    在卷可稽，業已符合刑法自首之要件，而被告於車禍經過約
    1 小時許立即前往警局自首，足見其尚有悔意，就其所涉過
    失重傷害及肇事逃逸部分，爰依刑法第62條前段規定，減輕
    其刑，過失重傷害之犯行並先加後減之。
  (六)審酌被告漠視他人安全，於飲酒後已不能安全駕駛汽車，猶
    駕車欲返回住處，並於途中因酒後注意力降低，疏未開啟頭
    燈，復未注意車前狀況超速行駛，而撞及被害人吳村上、甲
    ○○，致吳村上受有意識不清、無法言語、無法吞嚥、無法
    理解、四肢癱瘓、嚴重減損四肢機能之重傷害，甲○○則受
    有臉部開放性傷口3 公分、頭部挫傷，所生危害甚鉅，又於
    車禍肇事迅速開車逃離現場，逃避其責任，接連所為均屬危
    害交通安全之行為，復無法與吳村上、甲○○達成和解，彌
    補其所受之傷害；又被告並無任何前科，有台灣高等法院被
    告前案紀錄表在卷可稽，素行良好，於肇事逃逸後經1 小時
    許即至警局自首，且犯後始終坦承犯行，尚有悔意等一切情
    狀，分別量處如主文所示之刑，並定其應執行刑。
四、應適用之法條：
  (一)刑事訴訟法第299條第1項前段、第273條之1第1項、第310條
    之2、第454條第1項。
  (二)道路交通管理處罰條例第86條第1 項。
  (三)刑法第185 條之3 、第284 條第1 項後段、第185 條之4 、
    第55條、第51條第5 款、第62條前段。
  (四)刑法施行法第1條之1。
本案經檢察官陳文哲到庭執行職務。
中    華    民    國    98    年    8     月    31    日
                    交通法庭    法  官  吳錦佳
以上正本證明與原本無異。
如不服本判決，應於判決送達後10日內向本院提出上訴狀（須附
繕本），並應敘述具體理由；其未敘述上訴理由者，應上訴期屆
滿後20日向本院補提理由書（均須按他造當事人之數附繕本）。
「切勿逕送上級法院 」
                                書記官  謝璧卉
中    華    民    國    98    年    8     月    31    日
附錄本案論罪科刑條文：
刑法第185條之3
服用毒品、麻醉藥品、酒類或其他相類之物，不能安全駕駛動力
交通工具而駕駛者，處1 年以下有期徒刑、拘役或科或併科15萬
元以下罰金。
刑法第185條之4
駕駛動力交通工具肇事，致人死傷而逃逸者，處 6 月以上 5 年
以下有期徒刑。
刑法第284條
因過失傷害人者，處 6 月以下有期徒刑、拘役或 5 百元以下罰
金，致重傷者，處1 年以下有期徒刑、拘役或5 百元以下罰金。
從事業務之人，因業務上之過失傷害人者，處 1 年以下有期徒刑
、拘役或1 千元以下罰金，致重傷者，處3 年以下有期徒刑、拘
役或2 千元以下罰金。


司法院資訊處製作；財團法人民間司法改革基金會備份。
